臺灣士林地方法院行政訴訟判決　
110年度交字第270號
原      告  陳育維  

被      告  臺北市交通事件裁決所

代  表  人  蘇福智  
訴訟代理人  黃郁軒  
上列當事人間交通裁決事件，原告不服被告中華民國110年9月6
日北市裁催字第22-A00EMS762號裁決，提起行政訴訟，本院判決
如下：
　　主      文
原告之訴駁回。
訴訟費用新臺幣參佰元由原告負擔。　　　　
    事實及理由
壹、程序事項：
　　本件原告因不服被告於民國110年9月6日以北市裁催字第22-
    A00EMS762號違反道路交通管理事件裁決書（下稱原處分）
    ，裁處其罰鍰新臺幣（下同）2,400元，提起行政訴訟，依
    行政訴訟法第237條之1規定，應適用交通裁決事件訴訟程序
    ，本院並依同法第237條之7規定，爰不經言詞辯論，逕為判
    決。
貳、實體事項：
一、爭訟概要：
　　臺北市政府警察局士林分局（下稱舉發機關）文林派出所員
    警認原告所有之車牌號碼000-0000號自用小客車（下稱系爭
    汽車），於110年7月13日19時28分許，在臺北市○○區○○路00
    號處，有「併排停車」之違規事實，而於同日填製臺北市政
    府警察局掌電字第A00EMS762號舉發違反道路交通管理事件
    通知單（下稱舉發通知單）當場舉發原告，並記載應到案日
    期為110年8月12日前（嗣更新為110年9月8日前，見本院卷
    第54頁）。原告於110年8月2日向被告陳述意見，經舉發機
    關函復違規事實屬實，原告遂於110年9月6日向被告申請開
    立裁決書，被告乃於同日作成原處分，依道路交通管理處罰
    條例第56條第2項規定，裁處原告罰鍰2,400元。原告不服，
    遂提起本件行政訴訟。
二、原告起訴主張：
　㈠駕駛人並非原告，因原告本身未持有駕照，無法開車，駕駛
    人係伊女友即訴外人李錦芳，伊有說車是伊女友開的，但是
    員警執意駕駛人為原告，硬是要開紅單讓原告簽名。而且附
    上的記錄器照片前後只有14秒，雖然屬實，但也只是併排臨
    時停車，且駕駛亦在車上，為何員警都不要問駕駛人而是直
    接開罰車主（即原告），照理說先開也是開無照駕駛而非併
    排停車，員警是否照正常程序處理等語。
　㈡並聲明：原處分撤銷。
三、被告答辯略以：
　㈠卷查本案舉發機關函復表示，經查系爭汽車於前揭時、地併
    排停車，舉發機關員警當日執勤，發現系爭汽車駕駛人未在
    現場，並非行駛狀態，違規屬實，已造成道路使用空間縮減
    ，增加其他車輛駕駛人為閃避、繞越系爭汽車所衍生之危險
    ，舉發機關員警依法現場舉發尚無違誤。復查本案係舉發員
    警當場親眼目睹原告併排停車之違規行為，按道路交通管理
    處罰條例規定所賦予之職權行使取締交通違規，及依執勤之
    認識與判斷而為立即之舉發，係達成維持交通秩序目的之必
    要，非必得違規採證照片或光碟之佐證。且依據臺灣高等法
    院102年度交抗字第42號交通事件裁定略以：交通違規事實
    本有稍縱即逝之性質，囿於當場舉發未能以科學儀器照相採
    證，或礙於手動照相而未能即時拍攝違規之情節，「立法者
    並未明文限制或排除舉發警員目睹、耳聞之證據能力」，基
    此，取締員警就交通違規事實之親身經歷見聞，亦可視為交
    通事件違規事實之證據，無需另予科學儀器照相採證，況本
    案尚有採證光碟及員警答辯表可茲佐證，執勤員警本其維護
    交通秩序，安全職責所為之舉發，自應受到合法、正確之推
    定。爰此，本件違規行為，應堪認定，被告依法裁處，並無
    違誤。
　㈡並聲明：原告之訴駁回。
四、本院之判斷：
　㈠按「汽車駕駛人停車時，有併排停車之情事者，處汽車駕駛
    人新臺幣二千四百元罰鍰。」，道路交通管理處罰條例第56
    條第2項定有明文。又按「汽車停車時，應依下列規定：…十
    、不得併排停車。」，道路交通安全規則第112條第1項第10
    款亦有明文。　
　㈡經查，原告駕駛其所有之系爭汽車，於上揭時、地，有「併
    排停車」等情，有舉發通知單、舉發機關110年8月5日北市
    警士分交字第1103036058號函、舉發機關舉發違反道路交通
    管理事件員警答辯表、採證照片、舉發機關110年10月25日
    北市警士分交字第1103041739號函、舉發機關舉發違反道路
    交通管理事件員警答辯表、汽車車籍查詢資料、駕駛人基本
    資料等件附卷可稽（見本院卷第40、46-48、52、62、66-67
    、78-80頁）。
　㈢原告雖主張：駕駛人並非原告，因伊未持有駕照，駕駛人係
    伊女友，伊有說車是伊女友開的，但員警執意駕駛人為原告
    ，硬是要開紅單讓伊簽名，駕駛人在車上，為何員警不要問
    駕駛人而是直接開罰車主，員警若認為是伊駕駛，為何不開
    無照駕駛而是併排停車，況本件只是併排臨時停車等語。經
    查：
  ⒈本件舉發員警陳稱：「…本案經執勤員警巡邏時見該自小客BG
    F-6351併排停放於文林路64號前遂上前攔查，經檢視駕駛座
    位上無人，僅有乘客坐於副駕駛座位置，依據交通部109年1
    1月23日交路字第1090014922號函對於臨時停車定義為車輛
    因上、下人、客或裝卸物品致車輛停止時間未滿3分鐘屬於
    得保持立即行駛之狀態。因現場未見駕駛，且未有上述情形
    ，故欲依法逕行舉發違規停車時，告訴人從旁邊寵物店跑出
    ，職向其詢問是否為車主，告訴人表示為車主，並從駕駛座
    拿出證件，經查證身分後告知渠會依法告發併排停車，告訴
    人當下並未表示渠非駕駛，僅要求渠給個機會，只是去買個
    東西…云，因違規事實明確且該違規並非屬於得勸導範圍，
    故依法告發。」，有舉發機關舉發違反道路交通管理事件員
    警答辯表在卷可按（見本院卷第66-67頁）。經核，舉發員
    警與原告互不相識，亦無仇怨，所述本件舉發經過，具體明
    確，且所指原告當場陳稱給個機會、只是去買東西等語，核
    與勘驗內容（詳如後述）大致相符，所述應可採信，據此，
    系爭汽車併排停放在臺北市○○區○○路00號前，駕駛座無人，
    原告嗣上前經確認其為車主，舉發過程原告並未表示其非駕
    駛人，則原告駕駛其所有系爭汽車有併排停車之違規事實，
    應堪認定。
  ⒉本院當庭勘驗本件採證影像（檔案名稱：①2021_0713_192723
    _005.MOV、②2021_0713_193023_0063MOV），勘驗結果為：
    「①檔案名稱：2021_0713_192723_005.MOV：錄影畫面一開
    始右下角顯示時間為西元2021年7月13日19：27：52（此為
    錄影畫面所示時間，下同），可看見當時天氣晴，夜間光線
    充足，有聲音。員警騎乘警用機車行駛於文林路（見本院卷
    第88頁擷取畫面1）。於19：27：56，可看見系爭汽車（如
    紅色圓框所示）閃爍雙黃燈停駛於文林路，其右側停放一排
    機車（見本院卷第88-90頁擷取畫面2）。於19：27：59，可
    看見系爭汽車（如紅色圓框所示）閃爍雙黃燈並停駛於文林
    路，其右側停放一排機車（見本院卷第90-92頁擷取畫面3）
    。於19：28：00，可看見系爭汽車（如紅色圓框所示）停駛
    於文林路（見本院卷第92頁擷取畫面4）。於19：28：10，
    可看見系爭汽車（如紅色圓框所示）閃爍雙黃燈並停駛於文
    林路，其右側停放一排機車（見本院卷第94頁擷取畫面5）
    。於19：28：13，可看見系爭汽車（如紅色圓框所示）閃爍
    雙黃燈並停駛於文林路，其右側尚有一排機車停放於停車格
    （見本院卷第96頁擷取畫面6）。於19：28：14，可看見系
    爭汽車（如紅色圓框所示）閃爍雙黃燈並停駛於文林路，其
    右側地面繪有停車格（見本院卷第98頁擷取畫面7）。於19
    ：28：23，可看見員警將警用機車停放於路邊並轉向系爭汽
    車（如紅色圓框所示），系爭汽車停駛於文林路，其右側停
    放一排機車（見本院卷第98頁擷取畫面8）。於19：28：29
    ，可看見系爭汽車（如紅色圓框所示）車牌號碼為000-0000
    ，其閃爍雙黃燈並停駛於文林路，右側尚有一排機車停放於
    停車格（見本院卷第100頁擷取畫面9）。於19：28：40，可
    看見員警行走至系爭汽車（如紅色圓框所示）前方，並準備
    製單舉發（見本院卷第102頁擷取畫面10）。於19：28：48
    ，可看見系爭汽車（如紅色圓框所示）右側車門開啟，並有
    一名男子（如黃色方框所示）走近系爭汽車（見本院卷第10
    2頁擷取畫面11）。於19：28：52，可看見原告（如黃色方
    框所示）走向系爭汽車（如紅色圓框所示）後方（見本院卷
    第104頁擷取畫面12），並有以下對話：警：你的車喔？原
    ：對。警：啊怎麼會停在這邊？原：我在買貓砂（於19：28
    ：55，可看見有一名女子從系爭汽車下車，見本院卷第104
    頁擷取畫面12-1）。警：找個證件來看一下。於19：29：07
    ，可看見原告（如黃色方框所示）開啟系爭汽車左側車門，
    並遞出證件給員警（見本院卷第106頁擷取畫面13、14）。
    於19：29：12，可看見原告（如黃色方框所示）站在系爭汽
    車左側（見本院卷第108頁擷取畫面15），並有以下對話：
    原：身分證要嗎？警：要啊（於19：29：23，可看見原告再
    次遞出證件給員警，見本院卷第108頁擷取畫面16）。於19
    ：29：49，可看見員警查看原告（如黃色方框所示）交付之
    證件（見本院卷第110頁擷取畫面17），並有以下對話：警
    ：啊你怎麼沒汽車駕照？原：呃，我還在辦實習。警：蛤？
    原：…上那個駕訓班啊，所以都叫她開比較多啊（指站立於
    系爭汽車附近之女子，見本院卷第112頁擷取畫面18）。警
    ：還在上駕訓班就不能開出來耶。原：我知道我知道，所以
    我叫她開比較多啊。警：蛤？原：所以我會叫她開。警：這
    是併排停車會作告發齁。原：蛤？警：這是會開單啦，併排
    停車。②檔案名稱：2021_0713_193023_0063MOV：錄影畫面
    一開始右下角顯示時間為西元2021年7月13日19：30：21，
    可看見當時天氣晴，夜間光線充足，有聲音。原告（如黃色
    方框所示）站立於員警前方（見本院卷第112頁擷取畫面19
    ），並有以下對話：警：開單啦，併排停車的部分。原：呃
    ，給個機會，我只是買個東西而已要不然也…。警：這樣子
    後面的車都過不了了。原：那是因為我們站在這邊才過不去
    的啊。警：一樣啊，這邊會擠。警：要到對面去。原：給個
    機會啦。警：不行啦，這會開單啦。警：來這邊手寫幫我簽
    個名上去喔（於19：30：44，在儀器上簽名，見本院卷第11
    4頁擷取畫面20）。原：一定要這麼硬嗎？警：這不是硬不
    硬的問題啦。原：不是啦我今天也不是故意給你去停在這邊
    的。原：那如果這樣要告發的話那…（接過舉發通知單，見
    本院卷第116頁擷取畫面21）。警：五天後一個月內郵局超
    商都可以繳哦。原：蛤？警：罰單五天後一個月內超商郵局
    都可以繳。警：啊車子移一下。」。依勘驗結果，系爭汽車
    停放在臺北市士林區文林路上，右側有一排機車停放於機車
    停車格內（見本院卷第100頁擷取畫面），系爭汽車車上女
    子係由副駕駛座下車（見本院卷第104頁下方擷取畫面），
    且原告自店內走近系爭汽車，自系爭汽車駕駛座取出證件交
    予員警（見本院卷第106頁上方擷取畫面），於員警製單過
    程，並未否認其為駕駛人，益見員警舉發原告駕駛其所有系
    爭汽車併排停車之違規事實屬實。
  ⒊原告雖主張：伊未持有駕照，駕駛人係伊女友，伊有說車是
    伊女友開的，但員警執意駕駛人為原告，硬是要開紅單讓伊
    簽名等語。經查，原告女友當日由系爭汽車副駕駛座下車，
    有勘驗擷取畫面在卷可證（見本院卷第104頁下方擷取畫面
    ），原告女友既不在系爭汽車駕駛座上，則原告指稱其女友
    為駕駛人，是否屬實，已值懷疑。又原告就其女友為駕駛人
    然坐在副駕駛座一節解釋稱：她原本坐在駕駛座，是因為要
    看伊等買的衣服及包包，有的在椅子下面她撈不到，才到副
    駕駛座等語（見本院卷第124頁），然查，一般人坐在汽車
    駕駛座，應可於車輛停放妥當後，側身取得副駕駛座之物品
    ，原告此部分所述，核與常情不符，難認屬實。況倘原告當
    日非駕駛人，當於員警製作舉發通知單之過程為此等有利於
    己之陳述，然依勘驗結果，其在員警詢問系爭汽車為何停放
    該處後，僅陳稱：「我在買貓砂」等語（見本院卷第122頁
    ），並依員警指示出示證件，直至員警質以原告沒有汽車駕
    駛執照後，始陳稱「所以都叫她（即原告女友）開比較多阿
    」等語（見本院卷第123頁），亦未否認其當日為駕駛人，
    甚至向員警告以：「給個機會」等語（見本院卷第123頁）
    ，其女友在旁（見本院卷第114頁擷取畫面）亦未表示其為
    系爭汽車駕駛人。據此，當日原告應為駕駛人，原告主張其
    女友人駕駛人，應非事實。
  ⒋原告又主張：本件只是併排臨時停車等語。按「本條例用詞
    ，定義如下：…十、臨時停車：指車輛因上、下人、客，裝
    卸物品，其停止時間未滿三分鐘，保持立即行駛之狀態。十
    一、停車：指車輛停放於道路兩側或停車場所，而不立即行
    駛。」，道路交通管理處罰條例第3 條第10款、第11款定有
    明文。是若車輛駕駛人一旦離開車輛駕駛座下車，且無人立
    刻接手坐於車輛駕駛座可立即將車駛離，縱該車引擎未關閉
    而在發動中，因無可駕駛該車之人坐於駕駛座可為立即之駕
    駛行為，則該車於原駕駛人下車時，即處於無法立即行駛之
    狀態，不符合上揭「臨時停車」所定「保持立即行駛之狀態
    」之要件，而應屬上述「停車」定義所指之「不立即行駛」
    之情況。經查，依前揭舉發員警所述及勘驗內容，系爭汽車
    駕駛人並不在駕駛座，即處於非可立即將車輛駛離之狀態，
    而與前述規定所謂「臨時停車」不符，確屬「停車」無疑。
    原告主張當時為併排臨時停車，亦非事實。　
  ⒌至原告主張：員警若認為是伊駕駛，為何不開無照駕駛而是
    併排停車等語。經查，原告駕駛其所有系爭汽車併排停車之
    違規事實，業經本院認定如前，原告此部分主張，僅係其是
    否另涉無照駕駛、是否應另行舉發、裁罰之問題，核與其本
    件違規事實無涉，故其此部分主張，並無從據以為對其有利
    之認定。
五、綜上所述，原告駕駛其所有之系爭汽車於前揭時、地，確有
    「併排停車」之違規事實，舉發機關據以製單舉發，被告並
    依道路交通管理處罰條例第56條第2 項、違反道路交通管理
    事件統一裁罰基準及處理細則及違反道路交通管理事件統一
    裁罰基準表之規定，以原處分裁處原告罰鍰2,400元，核無
    違誤。是原告訴請撤銷原處分，為無理由，應予駁回。
六、本件判決基礎已臻明確，兩造其餘之攻擊防禦方法經本院斟
    酌後，核與判決不生影響，無一一論述之必要，併予敘明。
七、本件第一審裁判費為300元，應由原告負擔，爰確定第一審
    訴訟費用額如主文第2項所示。
八、據上論結，本件原告之訴為無理由，依行政訴訟法第237條
    之7、第237條之8第1項、第98條第1項前段，判決如主文。
中　　華　　民　　國　　110 　年　　12　　月　　13　　日
　　　　　　　　　行政訴訟庭　法　官　  林宜靜
以上為正本係照原本作成。
如不服本判決，應於判決送達後20日內，向本院提出上訴狀並表
明上訴理由（原判決所違背之法令及其具體內容或依訴訟資料可
認為原判決有違背法令之具體事實），其未載明上訴理由者，應
於提出上訴後20日內向本院補提理由書（上訴狀及上訴理由書均
須按他造人數附繕本，如未按期補提上訴理由書，則逕予駁回上
訴），並應繳納上訴裁判費新臺幣750元。
中　　華　　民　　國　　110 　年　　12　　月　　13　　日
                              書記官    廖引鳳